# 关于 15 号解释信披问题

提问人：15828189447NXB 时间：2022-08-10 08:49:41
请教陈版主及各位老师一个信披问题： 2021 年底财政部公告了 15 号解释，根据解释要求需对项目试生产损益计入利润表，并追踪比较期试生产损益；一家上市公司今年同控收购一家公司并于今年 6 月完成收购事项，按照要求需要对标的公司财务数据进行追溯合并。对比 15 号解释规定，上市公司比较报表期间（不含标的公司）不存在试生产损益调整事项，但标的公司 21 年存在。
我想请教一下，目前上市公司披露执行 15 号解释的公告（收购在前，本公告在后），此时是否需要对标的公司涉及的 21 年试生产损益调整事项作为公告中对比较报表的追溯调整事项进行披露？还是说上市公司执行 15 号解释对比较报表无影响，毕竟其前期公告的 21 年财务报表实际不存在试生产损益，同时在同控追溯公告中将标的公司 21 年财务数据按照 15 号解释调整后的数据进行追溯公告即可（无需单独再说 15 号解释的影响）？谢谢各位老师。

回答人：chenyiwei
上市公司执行 15 号解释对比较报表是有影响的，因为要追溯合并同一控制下合并中被合并方的比较期间报表，但不需要单独披露执行解释 15 号对该被合并方的影响。在考虑同一控制下合并对前期比较报表的影响时，直接按追溯调整后的被合并方报表数据纳入考虑。也就是主帖中的“同控追溯公告中将标的公司 21 年财务数据按照 15 号解释调整后的数据进行追溯公告即可（无需单独再说 15 号解释的影响）”。